【裁判字號】    96,訴,533
【裁判日期】    970219
【裁判案由】    毒品危害防制條例
【裁判全文】
臺灣宜蘭地方法院刑事判決               96年度訴字第533號
公  訴  人  臺灣宜蘭地方法院檢察署檢察官
被      告  甲○○
上列被告因毒品危害防制條例案件，經檢察官提起公訴（九十六
年度毒偵字第七六三號、九十六年度毒偵字第一一七六號、九十
六年度毒偵字第一二一三號），本院合議庭裁定由受命法官獨任
進行簡式審判程序，爰不經通常程序判決如下：
    主  文
甲○○犯如附表所列各罪，各處如附表所示之刑。應執行有期徒
刑年貳月。扣案第一級毒品海洛因壹包（驗後淨重零點陸肆公
克；空包裝重零點貳陸公克）、攙有第一級毒品海洛因無法析離
之殘渣袋貳只及第二級毒品安非他命壹包（驗後餘重零點柒玖壹
肆公克），均沒收銷燬之；扣案注射針筒支，均沒收之。
    事  實
一、甲○○前因施用毒品案件，經本院依臺灣宜蘭地方法院檢察
    署檢察官之聲請，裁定送執行觀察、勒戒後，認無繼續施用
    毒品之傾向而於民國九十年十二月二十八日執行完畢釋放，
    並由該署檢察官於同日以九十年度毒偵字第一五一五號為不
    起訴處分後，復因施用第一級毒品海洛因（下稱海洛因）及
    第二級毒品安非他命（下稱安非他命）案件，經本院再依該
    署檢察官之聲請，裁定送觀察、勒戒後，因認有繼續施用毒
    品傾向，由本院依該署檢察官之聲請，裁定令其入戒治處所
    施以強制戒治，並據該署檢察官所提公訴，以九十二年度訴
    字第九號判決判處有期徒刑九月、四月並定應執行刑為有期
    徒刑一年確定。嗣其又因施用海洛因及安非他命案件，經本
    院以九十二年度訴字第三八六號判決判處有期徒刑十月、五
    月並定應執行刑為有期徒刑一年二月確定後，與其另案所犯
    強盜及竊盜罪定應執行刑為有期徒刑三年九月確定，九十五
    年十月十四日縮刑假釋出監，需至九十七年八月十一日方縮
    刑期滿。詎仍不知悛悔，竟各基於施用海洛因或安非他命抵
    癮之故意，先後於附表所列時間、地點，以附表所載方式施
    用海洛因或安非他命。嗣分別於附表所示時間、地點遭警查
    獲採尿送鑑而悉上情，並扣得如附表編號一、二所列之物。
二、案經宜蘭縣政府警察局礁溪分局及蘇澳分局報告臺灣宜蘭地
    方法院檢察署檢察官偵查起訴。
    理  由
一、訊據被告甲○○對其於附表所列時、地，以附表所載方式施
    用海洛因或安非他命等情，自警詢至本院準備程序及審理中
    均直承屬實，且其為警查獲後各次採尿送鑑結果，亦分呈鴉
    片類或安非他命類陽性反應如附表，復有慈濟大學醫學院濫
    用藥物檢驗中心出具之檢驗總表在卷可稽，經核皆與被告自
    白情節契合一致，堪徵被告自白各情咸與真實相符而得採憑
    。又其前因施用毒品案件，經本院依臺灣宜蘭地方法院檢察
    署檢察官之聲請，裁定送執行觀察、勒戒後，認無繼續施用
    毒品之傾向而於九十年十二月二十八日執行完畢釋放，並由
    該署檢察官於同日以九十年度毒偵字第一五一五號為不起訴
    處分後，復因施用海洛因及安非他命案件，經本院再依該署
    檢察官之聲請，裁定送觀察、勒戒後，因認有繼續施用毒品
    傾向，由本院依該署檢察官之聲請，裁定令其入戒治處所施
    以強制戒治，並據該署檢察官所提公訴，以九十二年度訴字
    第九號判決判處有期徒刑九月、四月並定應執行刑為有期徒
    刑一年確定。嗣其又因施用海洛因及安非他命案件，經本院
    以九十二年度訴字第三八六號判決判處有期徒刑十月、五月
    並定應執行刑為有期徒刑一年二月確定後，與其另案所犯強
    盜及竊盜罪定應執行刑為有期徒刑三年九月確定，九十五年
    十月十四日縮刑假釋出監，需至九十七年八月十一日方縮刑
    期滿等情，則有臺灣高等法院被告全國前案紀錄表附卷可考
    。總上可徵被告所犯附表所列施用海洛因或安非他命之各該
    事證均臻明確，犯行皆堪認定，咸應依法論科。
二、核被告甲○○所為如附表所列施用毒品之行為，各係犯附表
    所犯法條及罪名欄所示之罪。其施用前持有海洛因或安非他
    命之低度行為，則為各次施用之高度行為所吸收，均不另論
    罪。又其所犯附表所載六罪，犯意各別，行為互殊，應分論
    併罰之。審酌被告歷經觀察、勒戒及強制戒治之戒毒程序與
    刑罰之科處及執行後，猶未能確實戒除毒害，仍屢屢吸毒抵
    癮，本應對之科處較長刑期助其隔離戒毒，然念其坦承犯行
    ，態度良好，再參佐其犯罪動機、目的與造成社會潛在侵害
    程度等一切情狀，爰酌情各量處如附表宣告刑欄所載之刑。
    扣案附表編號一所列疑似海洛因之白色粉末，經法務部調查
    局鑑定後，認含第一級毒品海洛因（驗後淨重零點六四公克
    ；空包裝重零點二六公克），此有該局九十六年八月二十七
    日調科壹字第０九六二三０六四０八０號鑑定書附卷可參；
    扣案殘渣袋二只乃攙有海洛因無法析離之海洛因殘渣袋，亦
    經被告到庭指陳明確；扣案附表編號二所載疑似安非他命之
    結晶體，則送交通部民用航空局航空醫務中心鑑定後，確認
    係屬第二級毒品安非他命（驗後餘重零點七九一四公克）無
    誤，有該中心航藥鑑字第０九六一０五二號毒品鑑定書存卷
    足考。綜上所陳，扣案第一級毒品海洛因一包（驗後淨重零
    點六四公克；空包裝重零點二六公克）、攙有第一級毒品海
    洛因無法析離之殘渣袋二只及第二級毒品安非他命一包（驗
    後餘重零點七九一四公克），均應依毒品危害防制條例第十
    八條第一項前段沒收銷燬之。至扣案附表編號一所載之注射
    針筒三支，同經被告供承乃其所有且供施打海洛因所用之物
    ，是應依刑法第三十八條第一項第二款規定併予宣告沒收之
    。但因被告否認扣案附表編號一事實欄所示吸食器一組係其
    所有之物，且無證據證明扣案吸食器一組乃被告所有並供施
    用安非他命所用之器具，是扣案吸食器一組即與刑法第三十
    八條規定未合，爰依法不併予諭知沒收，特此敘明。
三、總上各情，被告甲○○所犯如附表所列六罪，各判處如附表
    所載之刑，並定其應執行刑如主文。
據上論斷，應依刑事訴訟法第二百七十三條之一第一項、第二百
九十九條第一項前段，毒品危害防制條例第十條第一項、第二項
第十八條第一項前段，刑法第十一條前段、第五十一條第五款，
判決如主文。
本案經檢察官賴淑萍到庭執行職務
中    華    民    國    97    年    2     月    19    日
                  刑事第四庭法  官  陳嘉年
以上正本證明與原本無異。
如不服本判決應於收受本判決後10日內向本院提出上訴書狀，並
應敘述具體理由。若未敘述理由者，應於上訴期間屆滿後20日內
向本院補提理由書狀（均須按他造當事人之人數附繕本）。
                            書記官  葉瑩庭
中    華    民    國    97    年    2     月    19    日
附錄本案論罪法條全文
毒品危害防制條例第十條第一項
施用第一級毒品者，處六月以上五年以下有期徒刑。
附表
┌──┬──────────┬────┬───────┐
│編號│事                實│所犯法條│宣    告    刑│
│    │（時間、地點及方式）│及罪名  │              │
├──┼──────────┼────┼───────┤
│一  │九十六年七月十九日某│毒品危害│施用第一級毒品│
│    │時許，在其位於宜蘭縣│防制條例│，處有期徒刑捌│
│    │壯圍鄉○○路○段三四│第十條第│月。扣案第一級│
│    │七巷三七號，以針筒施│一項之施│毒品海洛因壹包│
│    │打海洛因。嗣於同日十│用第一級│（驗後淨重零點│
│    │五時二十分許，經警接│毒品罪  │陸肆公克；空包│
│    │獲其母來電報案而查獲│        │裝重零點貳陸公│
│    │並採尿送驗後，呈鴉片│        │克）及攙有第一│
│    │類陽性反應。扣得海洛│        │級毒品海洛因無│
│    │因一包（驗後淨重零點│        │法析離之殘渣袋│
│    │六四公克；空包裝重零│        │貳只，均沒收銷│
│    │點二六公克）、攙有海│        │燬之；扣案注射│
│    │洛因無法析離之殘渣袋│        │針筒支，均沒│
│    │二只及其所有供施打海│        │收之          │
│    │洛因所用之注射針筒三│        │              │
│    │支                  │        │              │
├──┼──────────┼────┼───────┤
│二  │九十六年七月十九日十│毒品危害│施用第二級毒品│
│    │五時二十分許起往前回│防制條例│，處有期徒刑肆│
│    │溯九十六小時內之某時│第十條第│月。扣案第二級│
│    │許，在友人住處吸用玻│二項之施│毒品安非他命壹│
│    │璃球內燒融之安非他命│用第二級│包（驗後餘重零│
│    │氣體。嗣於九十六年七│毒品罪  │點柒玖壹肆公克│
│    │月十九日十五時二十分│        │）沒收銷燬之  │
│    │許，為警接獲其母來電│        │              │
│    │報案而查獲並採尿送鑑│        │              │
│    │後，呈安非他命類陽性│        │              │
│    │反應。扣得安非他命一│        │              │
│    │包（驗後餘重零點七九│        │              │
│    │一四公克）及吸食器一│        │              │
│    │組                  │        │              │
├──┼──────────┼────┼───────┤
│三  │九十六年八月二十七日│毒品危害│施用第一級毒品│
│    │某時許，在其位於宜蘭│防制條例│，處有期徒刑玖│
│    │縣壯圍鄉○○路○段三│第十條第│月            │
│    │四七巷三七號住處，以│一項之施│              │
│    │針筒施打海洛因。嗣經│用第一級│              │
│    │警於翌日（即同年月二│毒品罪  │              │
│    │十八日）在宜蘭縣宜蘭│        │              │
│    │市○○○路二巷五號執│        │              │
│    │行搜索時，得其同意採│        │              │
│    │尿送驗後，呈鴉片類陽│        │              │
│    │性反應              │        │              │
├──┼──────────┼────┼───────┤
│四  │九十六年八月二十八日│毒品危害│施用第二級毒品│
│    │二十一時三十五分許起│防制條例│，處有期徒刑伍│
│    │往前回溯九十六小時內│第十條第│月            │
│    │之某時許，在友人住處│二項之施│              │
│    │吸用玻璃球內燒融之安│用第二級│              │
│    │非他命氣體。嗣經警於│毒品罪  │              │
│    │九十六年八月二十八日│        │              │
│    │在宜蘭縣宜蘭市黎明三│        │              │
│    │路二巷五號執行搜索時│        │              │
│    │，得其同意採尿送鑑呈│        │              │
│    │安非他命類陽性反應  │        │              │
├──┼──────────┼────┼───────┤
│五  │九十六年九月十一日某│毒品危害│施用第一級毒品│
│    │時許，在其位於宜蘭縣│防制條例│，處有期徒刑拾│
│    │壯圍鄉○○路○段三四│第十條第│月            │
│    │七巷三七號住處，以針│一項之施│              │
│    │筒施打海洛因。嗣於翌│用第一級│              │
│    │日（即同年月十二日）│毒品罪  │              │
│    │十五時五十分許經警調│        │              │
│    │驗採尿送鑑後，呈鴉片│        │              │
│    │類陽性反應          │        │              │
├──┼──────────┼────┼───────┤
│六  │九十六年九月十二日某│毒品危害│施用第二級毒品│
│    │時許，在友人住處吸用│防制條例│，處有期徒刑陸│
│    │玻璃球內燒融之安非他│第十條第│月            │
│    │命氣體。嗣於當日十五│二項之施│              │
│    │時五十分許，為警調驗│用第二級│              │
│    │採尿送鑑呈安非他命類│毒品罪  │              │
│    │陽性反應            │        │              │
└──┴──────────┴────┴───────┘


司法院資訊處製作；財團法人民間司法改革基金會備份。
